臺灣高等法院民事裁定　　　　　　　　 100年度抗字第1534號
抗　告　人　大芥室內裝修設計工程有限公司
法定代理人　李碧蓮
上列抗告人因與陳詠洲即詠茂工程行間支付命令聲明異議事件，
對於中華民國100年10月3日臺灣臺北地方法院100年度建字第293
號裁定，提起抗告，本院裁定如下：
    主  文
抗告駁回。
抗告費用由抗告人負擔。
    理  由
一、抗告意旨略以：抗告人因公司經營不善，前向財政部台北市
    國稅局信義分局申請暫停營業，並經該局准予備查在案，於
    暫停營業期間，營業登記場所即台北市○○○路417號2樓之
    3（下稱營業地址）已無任何營業且人去樓空，抗告人自非
    營業地址所在之公寓大廈住戶，該公寓大廈管理委員會僱用
    之管理員，亦非抗告人之受僱人。原法院於民國（下同）
    100年9月2日將100年司促字第19552號支付命令（下稱系爭
    支付命令）以郵務送達交至營業地址之管理員處，屬不合法
    之送達。嗣管理員於100年9月5日通知抗告人領取法院文件
    ，抗告人之配偶朱家緯隨於同日前往領取，故抗告人聲明異
    議之不變期間，應自100年9月5日之翌日起算，抗告人於100
    年9月23日對系爭支付命令聲明異議，未逾法定不變期間。
    詎原裁定不察，駁回抗告人之聲明異議，自有未洽。為此，
    求為廢棄原裁定等語。
二、按債務人於支付命令送達後，逾20日之不變期間，始提出異
    議者，法院應以裁定駁回之，民事訴訟法第518條定有明文
    。次按送達於應受送達人之住居所、事務所或營業所行之；
    對於法定代理人之送達，亦得於當事人本人之事務所或營業
    所行之；送達於住居所、事務所或營業所不獲會晤應受送達
    人者，得將文書付與有辨別事理能力之同居人或受僱人，同
    法第136條第1項前段、第3項、第137條第1項亦有明文。而
    受公寓大廈管理委員會僱用之管理員，其所服勞務包括為公
    寓大廈住戶接收文件者，性質上應屬全體住戶之受僱人，即
    與同法第137條第1項規定之受僱人相當。故郵政機關之郵差
    送達文書於住居所、事務所或營業所，不獲會晤應受送達人
    ，而將文書付與上開公寓大廈管理員者，自屬合法送達。至
    該管理員何時將文書轉交應受送達人，對已生之合法送達效
    力不生影響。
三、查相對人陳詠洲即詠茂工程行前向原法院聲請對抗告人核發
    支付命令，經原法院於100年9月2日將系爭支付命令對抗告
    人之營業地址為送達，因未獲會晤抗告人之法定代理人，乃
    將系爭支付命令付與營業地址所在之東方世家大廈管理員黃
    北生代為收受，有送達證書附於支付命令卷可稽（見原審支
    付命令卷第22頁）。抗告人雖辯稱其先前已向財政部臺北市
    國稅局信義分局申請自100年7月14日至101年7月13日暫停營
    業，准予備查在案，並提出該局100年7月18日財北國稅信義
    營業字第1003003854號函為證（見本院卷第6頁），然查上
    開函件說明欄第3項已特別載明「有關……註銷、變更地址
    等情形，仍請依規定申請」，而抗告人迄至100年9月15日仍
    未依法申請變更登記地址，此亦有相對人陳報狀所附抗告人
    最新變更登記表可憑（見原審卷第23-26頁），而抗告狀所
    載營業地址仍載為台北市○○○路417號2樓之3，並未變更
    （見本院卷第3頁），是原法院將系爭支付命令對抗告人之
    營業地址為送達，自生合法送達之效力。抗告人遲至100年9
    月23日始對系爭支付命令提出異議，有民事異議狀上之收狀
    戳章可稽（見原審100年度建字第293號卷第5頁），顯逾20
    日之不變期間。原法院駁回抗告人對系爭支付命令所為異議
    ，自無違誤。抗告意旨指摘原裁定不當，聲明廢棄，為無理
    由，應予駁回。
四、據上論結，本件抗告為無理由。爰依法裁定如主文。
中    華    民    國   100    年    11    月    29    日
                     民事第三庭
                         審判長法  官  林敬修
                               法  官  張靜女
                               法  官  劉勝吉
正本係照原本作成。
本裁定除以適用法規顯有錯誤為理由外，不得再抗告。如提起再
抗告，應於收受後10日內委任律師為代理人向本院提出再抗告狀
。並繳納再抗告費新台幣１千元。
中    華    民    國   100    年    11    月    29    日
                              書記官  殷丹妮